【裁判字號】    92,交訴,22
【裁判日期】    920422
【裁判案由】    公共危險等
【裁判全文】
臺灣高雄地方法院刑事判決                          九十二年度交訴字第二二號
    公  訴  人  臺灣高雄地方法院檢察署檢察官
    被      告  丁○○
右列被告因過失致死案件，經檢察官提起公訴（九十二年度偵字第九六０號），本院
判決如左：
    主  文
丁○○因過失致人於死，處有期徒刑壹年陸月。又駕駛動力交通工具肇事，致人於傷
而逃逸，處有期徒刑壹年貳月。應執行有期徒刑貳年陸月。
    事  實
一、丁○○於民國九十一年十二月三十一日十六時五十分許，駕駛車牌號碼ＹＰ─三
    八二九號自用小客車，搭載友人乙○○、甲○○，沿高雄市前鎮區○○○路由西
    向東方向行駛（起訴書誤載為往北行駛），至瑞田路口處時，本應注意車前狀況
    ，並應在遵行車道內行駛，在劃有分向限制線之路段，不得駛入來車之車道內，
    而依當時情形，直路、天候晴且日間自然光線良好、路面乾燥、無缺陷、無障礙
    物、視距良好，並無不能注意之情事，竟疏未注意車前狀況，亦未在遵行車道內
    行駛，貿然跨越分向限制線，駛入來車車道內，致撞及來車車道內由郭玉雪騎乘
    車牌號碼ＹＺＹ─一八五號輕型機車，郭玉雪並飛撞至丁○○所駕駛之駕駛座擋
    風玻璃後倒地，詎丁○○明知已肇事致人受傷，竟未下車察看即行逃逸，將車牌
    號碼ＹＰ─三八二九號自用小客車駛往高雄市前鎮區○○○路二八六號冠軍汽車
    修護廠停放，郭玉雪經送往高雄市阮綜合醫院急救後，仍因顱內出血不治死亡，
    嗣於同日（起訴書誤載為九十一年十二月十二日）下午九時許，經警循線於前開
    冠軍汽車修護廠查獲。
二、案經郭玉雪之弟丙○○訴由高雄市政府警察局前鎮分局報請臺灣高雄地方法院檢
    察署檢察官偵查起訴。
    理  由
一、訊據被告丁○○對於右揭事實自白不諱，並有左列證據為證：
  (一)證人即當時與被告同車之友人乙○○於本院審理時證稱：「事發當時我坐在駕駛
    座旁邊，我們從旗津開車回來，我坐在副駕駛座睡覺，事情如何發生我不知道，
    我的頭有撞到車內的後照鏡，整個破碎，發生車禍後被告慢慢傻傻地將汽車駛離
    現場，開到一心一路二八六號冠軍汽車廠旁邊的空地，然後打電話叫他母親來處
    理。」等語（詳見本院九十二年四月八日審理筆錄），核與被告自白及右揭事實
    相符。
  (二)證人即當時亦與被告同車之友人甲○○於本院審理時證稱：「當時我坐在後座，
    我也在車上睡覺，事發時撞到我有聽到碰一聲，我看到前面的擋風玻璃碎掉，我
    問被告什麼事情，被告傻了也沒說什麼，就慢慢開車離開，開到開到一心一路二
    八六號冠軍汽車廠旁邊空地，他打電話叫他母親來，後來他的家人帶他去醫院，
    好像是他阿姨要去報警時，警察就已經到現場，警察將我們帶回去作筆錄。」等
    語（詳見本院九十二年四月八日審理筆錄），核與被告自白及右揭事實相符。
  (三)復有高雄市○○○○○道路交通事故調查報告表、高雄市政府警察局交通大隊交
    通事故談話紀錄表、臺灣高雄地方法院檢察署相驗屍體證明書、高雄市政府警察
    局前鎮分局一心派出所相驗案件初步調查告報表、扣押物品目錄表、臺灣高雄地
    方法院檢察署鑑定驗斷書、臺灣高雄地方法院檢察署相驗結果報告、阮綜合醫院
    生化檢驗報告單各一件、警卷所附現場照片四十幀及相驗卷所附照片二幀附卷可
    證，依前揭文書證據所示，肇事現場之凱旋四路為劃有雙黃線之禁止駛入來車車
    道路段，被告駕駛之車牌號碼ＹＰ─三八二九號自用小客車與郭玉雪騎乘之車牌
    號碼ＹＺＹ─一八五號輕型機車撞擊處所為來車車道內，且被告駕駛之車牌號碼
    ＹＰ─三八二九號自用小客車之前保險桿毀損，前擋風玻璃靠駕駛座側有一蜘蛛
    網狀裂痕，而郭玉雪之死因為頭部外傷及顱內出血，車牌號碼ＹＰ─三八二九號
    自用小客車則在肇事後停放於高雄市前鎮區○○○路八五之一號冠軍汽車修護廠
    旁之空地，顯見被告駕駛自用小客車跨越雙黃線駛入來車車道，撞及郭玉雪騎乘
    之輕型機車，致郭玉雪彈起頭部撞及被告駕駛之自用小客車前擋風玻璃，郭玉雪
    嗣因頭部外傷及顱內出血而死亡，被告逆向行駛撞及郭玉雪騎乘機車之行為與郭
    玉雪死亡之結果間，應有相當因果關係，亦可認定，前揭文書證據顯示之事實，
    核與被告自白相符，被告自白亦得採為認定事實之證據。
  (四)綜上所述，被告自白與前揭證據相符，本件事證明確，被告犯行已堪認定，應依
    法論科。
二、核被告丁○○所為，係犯刑法第二百七十六條第一項過失致人於死罪及第一百八
    十五條之四之肇事致人於死而逃逸罪。其所犯上開二罪，犯意各別，行為相異，
    應予分論併罰。審酌被告年齡尚輕，駕駛具有高度危險性之自用小客車不知謹慎
，僅因超車之故，無視於道路上其他往來人車安全，貿然逆向行駛至來車車道，
    嚴重危害道路交通安全秩序，屬情節極為重大之過失型態，且致被害人郭玉雪死
    亡，肇事後逃逸之犯行惡性重大，若非經警循線查獲，恐將無從追查本件車禍肇
    事者，並可能因而導致被害人家屬求償無門之結果，及被告犯後坦承犯行，又與
    被害人家屬達成民事和解，且無前科等一切情狀，分別量處如主文所示之刑，並
    定其應執行之刑。
據上論斷，應依刑事訴訟法第二百九十九條第一項前段、刑法第二百七十六條第一項
、第一百八十五條之四、第五十一條第五款、罰金罰鍰提高標準條例第一條前段，判
決如主文。
本案經檢察官林慧美到庭執行職務。
中      華      民      國    九十二    年      四      月    二十二    日
                                      臺灣高雄地方法院交通法庭
                                          法  官  陳業鑫
右為正本，係照原本作成，證明與原本無異。
如不服本判決，應於送達後十日內，向本院提出上訴狀。
                                          書記官  陳素徵
中      華      民      國    九十二    年      四      月    二十二    日
附錄本判決論罪之法條：
刑法二百七十六條第一項
因過失致人於死者，處二年以下有期徒刑、拘役或二千元以下罰金。
刑法第一百八十五條之四
駕駛動力交通工具肇事，致人死傷而逃逸者，處六月以上五年以下有期徒
刑。


司法院資訊處製作；財團法人民間司法改革基金會備份。
